【裁判字號】    95,交聲,2
【裁判日期】    950213
【裁判案由】    違反道路交通管理處罰條例聲明異議
【裁判全文】
臺灣桃園地方法院交通事件裁定           95年度交聲字第2號
原處分機關  交通部公路總局新竹區監理所桃園監理站
異  議  人
即受處分人  甲○○
上列受處分人因違反道路交通管理處罰條例案件，不服原處分機
關交通部公路總局新竹區監理所桃園監理站93年9 月20日所為之
處分（原處分字號：桃監裁罰字第裁52-D00000000號），聲明異
議，本院裁定如下：
    主  文
異議駁回。
    理  由
一、原處分意旨略以：異議人即受處分人甲○○於民國九十三年
    五月十八日上午九時四十六分許，駕駛五Ｆ—七八一０號自
    用小客車，由西向東，行經台六十六線、桃一０二線交叉路
    口處，在該處停等紅燈時，不遵守道路交通標線之指示，逾
    越停止線停車，因依道路交通管理處罰條例第六十條第二項
    第三款、第六十三條第一項第一款等規定，裁處異議人罰鍰
    新台幣（下同）九百元，並計違規點數一點。
二、異議意旨略以：本件違規地點內、外線車道上繪製之停止線
    並非在同一直線上，而是前後距離不同，有違正常設計，會
    影響駕駛人受隔壁車道之停止線誤導，且遍閱坊間交通標誌
    書籍、網路，均無違規地點地上所繪製之黃色長方形「Ｓ」
    型方框標線，該標誌如係新增之交通標誌，應宣導後始可處
    罰，故原裁決顯有違誤，為此請准予撤銷原處分另為適法處
    分云云。
三、按「白實線設於路口者，作為停止線」、「停止線，用以指
    示行駛車輛停止之界限，車輛停止時，其前懸部分不得伸越
    該線」、「車輛面對圓形紅燈表示禁止通行，不得超越停止
    線或進入路口」，道路交通標誌標線號誌設置規則第一百四
    十九條第一項第三款中段、第一百七十條、第二百零六條第
    五項第一款分別定有明文。經查，異議人甲○○於九十三年
    五月十八日上午九時四十六分許，駕駛五Ｆ—七八一０號自
    用小客車，由西向東，行經台六十六線、桃一０二線交叉路
    口，在該處外側車道上停等紅燈時，逾越該處地面繪製之停
    止線標線，未遵守上開標線指示之事實，有舉發違規照片二
    張附卷可稽。是異議人之違規行為，甚為明確。
四、異議人雖辯稱略以：該處路段之停止線標示不當，內、外側
    車道之停止線並非在同一直線，有使駕駛人誤判之虞云云，
    且觀諸卷附照片，該處內側車道上確無如中間車道、外側車
    道停止線前、後所繪製之黃色「Ｓ」型方框標線（即感應線
    圈位置），以致內側車道之停止線與中間車道、外側車道之
    停止線並非呈同一直線。惟查，異議人駕車上路，應注意並
    遵守者，係所在車道之道路標線指示，此與兩旁車道之停止
    線位置，有何關連？而自卷附違規照片以觀，本件異議人行
    車之內側車道上停止線繪製清楚，當時晴天，視距良好，路
    上無障礙物，甚且在異議人車輛前後左右，均無其他車輛行
    駛，依此情境，異議人亦無難以辨識或不能辨識之困難。足
    見異議人所辯：該處地點停止線之繪製不當云云，係卸責之
    詞，並無可採。
五、按「汽車駕駛人，駕駛汽車有左列情形之一，而本章各條無
    處罰之規定者，處新臺幣九百元以上一千八百元以下罰鍰：
    ‧‧‧三、不遵守道路交通標誌、標線、號誌之指示者」，
    並應記違規點數一點，道路交通管理處罰條例第六十條第二
    項第三款、第六十三條第一項第一款分別定有明文。經查，
    異議人確有行車不遵守道路交通標線指示之違規行為，已如
    前述，原處分機關因依上揭處罰條例規定，並參酌「違反道
    路交通管理事件統一裁罰基準表」等規定，裁處異議人罰鍰
    九百元，並記違規點數一點，經核即無不合。本件異議人以
    本件違規地點之停止線繪製不當為由，聲明異議，為無理由
    ，應予駁回。爰裁定如主文。
據上論斷，應依道路交通案件處理辦法第十九條，裁定如主文。
中    華    民    國    95    年    2     月    13    日
                    交通法庭  法  官  陳彥宏
以上正本證明與原本無異。
如不服本裁定，應於送達後5 日內，向本院提出抗告狀。
                              書記官  翁其良
中    華    民    國    95    年    2     月    13    日


司法院資訊處製作；財團法人民間司法改革基金會備份。
